【裁判字號】    89,簡,37
【裁判日期】    900926
【裁判案由】    營利事業所得稅
【裁判全文】
臺北高等行政法院判決                                八十九年度簡字第三七號
    原      告  甲○○
    被      告  財政部台北市國稅局
    代  表  人  乙○○（局長）
    訴訟代理人  丙○○
右當事人間因營利事業所得稅事件，原告不服財政部中華民國八十九年六月二十九日
台財訴第0000000000號訴願決定，提起行政訴訟。本院判決如左︰
    主  文
訴願決定及原處分均撤銷。
訴訟費用由被告負擔。
    事  實
一、事實概要︰
    緣原告八十五年度綜合所得稅結算申報，經被告機關核定增列坐落台北市○○○
    路○段二五八巷五六弄七號房屋之租賃所得三、三七六元（以下簡稱為系爭房屋
    租賃所得），合計綜合所得總額為新台幣（下同）一、五二五、六六五元，綜合
    所得淨額六九五、九三四元，應納稅額為六二、六八八元。原告對增列之房屋租
    賃所得部分不服，主張系爭房屋租賃非其所經營云云。申請復查，未獲變更，提
    起訴願，經遭駁回，遂向本院提起行政訴訟。
二、兩造聲明：
    (一)原告聲明求為如判決主文所示。
    (二)被告訴訟代理人聲明認諾原告之請求。
三、兩造之爭點：
    原告主張系爭房屋在其父生前，即由其父與其兄弟許文欽、許文良、許文和一起
    經營小型車床加工廠，伊未曾參與，其父去逝後，登記為全體繼承人共有，其三
    位兄弟繼續經營該小型車床加工廠，惟對伊應有部分未再使用，伊未出租系爭房
    屋，亦無房租收入等語，被告則當庭自承本件原處分確未經查證，即以原告係共
    有人，認原告有租賃收入，處分有欠周延，請撤銷原處分，著由被告再為查證後
    另為適法之處分云云。
    (一)原告主張：
      系爭房厔一樓部分原係其父與其兄弟許文欽、許文良、許文和一起經營小型車
      床加工廠，伊未曾參與，其父去逝後，登記為全體繼承人共有，其三位兄弟繼
      續經營該小型車床加工廠，惟對伊應有部分未再使用，伊未出租系爭房屋，亦
      無房租收入，請撤銷原處分及訴願決定等語。
    (二)被告主張：
      本件被告確未經查證即以原告係系爭房屋之共有人，即認原告有租賃收入，處
      分有欠周延，請撤銷原處分，著由被告再為查證後另行處分云云。
    理  由
一、查本件被告訴訟代理人聲明認諾原告之請求，惟被告訴訟代理人並無行政訴訟法
    第五十一條第一項但書及第二項所列各行為之特別代理權，且本件撤銷訴訟事關
    公益，依行政訴訟法第二百零二條之反面解釋，本院不得本於被告訴訟代理人之
    認諾而為被告敗訴之判決，合先敘明。
二、次查本件被告機關以原告八十五年度綜合所得稅結算申報，就系爭房屋與其弟許
    文欽等九人共有，遂逕行核定系爭房屋之租賃所得為三○、三九一元，增列其租
    賃所得三、三七六元，併課原告當年度之綜合所得稅。原告主張系爭房屋係繼承
    遺產公同共有之房屋，由其兄弟許文欽、許文良、許文和三人在經營，伊未曾參
    與，更無租賃所得等語。被告訴訟代理人已當庭自陳本件核課當時確未經查證，
    即以原告係該房屋之共有人，而對其增列租賃所得，原處分確有欠周延，請撤銷
    原處分，著由被告機關查明後另為適法之處理等語，足證原告之主張非虛，原告
    聲明求為撤銷訴願決定及原處分，即無不合，應予准許。
據上論結，原告之訴為有理由，爰依行政訴訟法第九十八條第三項前段，判決如主文
。
中    華    民    國      九十      年      九        月    二十六      日
                               臺 北 高 等 行 政 法 院  第 一 庭
                                           審 判 長 法  官  林金本
右為正本係照原本作成。
如不服本判決，應於送達後二十日內，向本院提出上訴狀並表明上訴理由，如於本判
決宣示後送達前提起上訴者，應於判決送達後二十日內補提上訴理由書（須按他造人
數附繕本）。
中      華      民      國     九十     年      十      月      三     日
                                                    書記官  簡信滇


司法院資訊處製作；財團法人民間司法改革基金會備份。
